【裁判字號】    98,交簡上,82
【裁判日期】    980430
【裁判案由】    公共危險
【裁判全文】
臺灣桃園地方法院刑事判決            98年度交簡上字第82號
上  訴  人  臺灣桃園地方法院檢察署檢察官
被      告  甲○○
上列上訴人因被告公共危險案件，不服本院於中華民國98年2 月
12日所為之98年度桃交簡字第375 號第一審簡易判決（聲請案號
：臺灣桃園地方法院檢察署98年度速偵字第776 號），提起上訴
，本院管轄之第二審合議庭判決如下：
    主  文
上訴駁回。
    事實及理由
一、本案經本院審理結果，認第一審簡易判決認事用法及量刑均
    無不當，應予維持，並引用第一審判決書記載之事實、證據
    及理由（如附件）。
二、上訴意旨略以：原判決判處被告罰金3 萬8,000 元，並得以
    新臺幣（下同）1,000 元為1 日，易服勞役，固無不當，然
    查，被告係酒後駕駛自小客車，且其呼氣酒精濃度達每公升
    1.05毫克，此有該案卷宗可參，而本檢察官於98年2 月25日
    當日另收受貴院之98年度桃交簡字第371 號判決，該案被告
    係騎乘機車，且該案被告所測得之呼氣酒精濃度為每公升1.
    02毫克，經判決罰金6 萬元，此有該案判決乙紙在卷可考，
    固不論酒後駕駛自用小客車或酒後騎乘機車均有不當，然衡
    情酒後駕駛自用小客車客觀上之危險，遠大於酒後騎乘機車
    對於他人之危險，然在2 案被告呼氣酒精濃度測試值每公升
    均大於1 毫克之狀況下，本案被告竟被處以較輕之罰金3 萬
    8,000 元，且原判決亦未於判決內載明被告有何特殊狀況，
    或該判決量刑之依據，審之貴院之其他判決，顯係輕重失衡
    ，有違比例原則，是原審有上述之違法，自難認原判決妥適
    ，請撤銷原判決，另為適當之判決云云。
三、按法官於有罪判決中，究應如何量處罪刑，為實體法賦予審
    理法官裁量之刑罰權事項，法官行使此項裁量權，自得依據
    個案情節，參諸刑法第57條所定各款犯罪情狀之規定，於該
    法定刑度範圍內，基於合義務性之裁量，量處被告罪刑；又
    刑之量定係事實審法院得自由裁量之事項，若其未有逾越法
    定刑之範圍，且亦非明顯違背正義者，即不得遽指為違法。
    又刑罰之量定，固屬法院自由裁量之職權行使，但仍應審酌
    刑法第57條所列各款事由及一切情狀，為酌量輕重之標準，
    並非漫無限制；在同一犯罪事實與情節，如別無其他加重或
    減輕之原因，下級審法院量定之刑，亦無過重或失輕之不當
    情形，則上級審法院對下級審法院之職權行使，原則上應予
    尊重（最高法院76年度台上字第4984號、85年度台上字第24
    46號裁判意旨可資參酌）。
四、查本件被告犯罪事證明確，本院審酌被告並無前科紀錄，素
    行尚佳，其酒後駕車，吐氣酒測值高達每公升1.05毫克，並
    考量其犯後坦承犯行，犯後態度尚稱良好、犯罪情節與所生
    危害程度非重，科處罰金即應可收矯治之效等一切情狀，認
    原審經審理結果，認被告犯罪事證明確，因而適用刑法第18
    5 條之3 、第 42條第3 項前段，刑法施行法第1 條之1 第1
    項等規定，科處被告罰金3 萬8,000 元，核其認事用法，均
    無違誤，量刑亦屬妥適，依前開說明意旨，應予維持，檢察
    官上訴尚無理由，應予駁回。
據上論斷，應依刑事訴訟法第455 條之1 第1 項、第3 項、第36
8 條、第373條，判決如主文。
本案經檢察官翁偉玲到庭執行職務。
中    華    民    國    98    年     4     月    30    日
                  刑事第七庭庭審判長法  官  蕭世昌
                                    法  官  陳筱蓉
                                    法  官  蔡羽玄
不得上訴。
以上正本證明與原本無異。
                                    書記官  陳玉芳
中    華    民    國    98    年    4     月    30    日


司法院資訊處製作；財團法人民間司法改革基金會備份。
